臺灣臺北地方法院民事判決　　　　　　　 96年度訴字第886號
原　　　告　甲○○
被　　　告　乙○○
上列當事人間請求侵權行為損害賠償事件，經本院刑事庭於民國
95年11月8日以95年度交附民字第83號裁定移送前來，本院於民
國96年4月24日辯論終結，判決如下：
    主  文
被告應給付原告新台幣壹拾參萬壹仟伍佰玖拾伍元。
原告其餘之訴駁回。
訴訟費用由被告負擔五分之一，餘由原告負擔。
本判決第一項得假執行。但被告如於執行標的物拍定、變賣或物
之交付前以新台幣壹拾參萬壹仟伍佰玖拾伍元預供擔保後，得免
為假執行。
原告其餘假執行之聲請駁回。
    事實及理由
一、程序方面：本件被告未於最後言詞辯論期日到場，核無民事
    訴訟法第386條所列各款情形，爰依原告之聲請，由其一造
    辯論而為判決，合先敘明。
二、原告起訴主張：被告乙○○於民國93年10月26日上午11時55
    分許，駕駛車牌號碼9185－DB號自用小客車，沿臺北市○○
    區○○路由西往東方向行駛，行經該路與敦化北路120巷7弄
    口時，原應注意車前狀況，並隨時採取必要之安全措施，且
    當時天候為晴、日間自然光線、路面鋪裝柏油、路面乾燥、
    無缺陷、無障礙物、視距良好，亦無不能注意之情事，斯時
    其同向前方由原告甲○○所駕駛車牌號碼G2－2920號自小客
    車在該處停等讓其他車輛先行，被告因與車上搭載之人聊天
    ，而疏未注意車前狀況，以致追撞原告所駕車輛，原告因此
    頭部劇烈晃動，而受有外傷後頭痛之傷害。原告因被告之侵
    權行為受有損害，為此提起本件訴訟。被告應賠償之金額計
    算如下：1.醫療費用：新台幣（下同）16,005元，原告因本
    次車禍住院支出32,961元，其中汽車強制保險僅理賠16,956
    元，其餘差額16,005元應由被告賠償。2.增加生活上之需要
    ：合計81,080元，交通費用：原告至94年12月因醫療需要
    往來醫院之車資費用合計為57,410元；營養補給品：原告
    為恢復健康，以遠離病痛，購買醫療輔助品合計23,670元（
    計算式為：57,410＋23,670＝81,080元）。非財產上損害賠
    償：600,000元。原告遭逢此次不幸車禍，徒增心理與生理
    痛苦負擔，所造成之病痛症狀將伴隨一輩子，無法消失，諸
    如：頸椎移位無法復原、頭痛、額痛等等精神肉體所受痛苦
    甚大，故請求非財產上損害金額600,000元。並聲明：被告
    應給付原告697,085元（上列三項合計金額，原告另請求車
    損損失17162元，另裁定駁回）。並願供擔保請准為假執行
    之宣告。
三、被告未於最後言詞辯論期日到場，惟於96年3月27日言詞辯
    論期日辯稱伊不清楚原告所提出單據費用是否確實為醫療使
    用單據，並否認伊有過失等語。並聲明：原告之訴駁回，如
    受不利判決，願供擔保請准宣告假執行。
四、原告主張其於93年10月26日，在台北市○○區○○路、敦化
    北路120巷7弄口發生車禍，受有外傷性頭痛之傷害，其於93
    年11月8日起開始就醫等情，業據原告於被告所涉過失傷害
    案件刑事審理時指陳在卷，並有台北榮民總醫院診斷證明書
    、博安堂中醫診所診斷書、盧樹森中醫診所診斷書附於刑事
    偵查卷可稽，被告否認其有過失等語，惟查，被告於刑事偵
    查中已自承：伊於93年10月26日駕駛9185-DB號自小客車行
    經長春路時，因與姊姊楊千慧聊天，一時不慎輕微碰撞到
    G2-2920號自小客車後保險桿，伊下車查看，雙方車輛均無
    損壞，該女駕駛說；「撞的我頭痛，有事我再找你」等語（
    見94年度偵字第8463號卷第15頁），被告並不否認有與原告
    所駕車輛發生擦撞，且原告於車禍當場即有反應因撞擊而頭
    痛，被告否認有過失，應不足採；且被告所涉過失傷害犯行
    ，亦經本院刑事庭以94年度交易字第618號判決諭知被告有
    罪，被告上訴後，並經台灣高等法院以95年度交上易字第
    336 號駁回上訴在案，是被告有關過失傷害原告之事實應可
    認定。
五、按不法侵害他人之身體或健康者，對於被害人因此喪失或減
    少勞動能力，或增加生活上之需要時，應負損害賠償責任。
    又不法侵害他人之身體、健康或其他人格法益而情節重大者
    ，被害人雖非財產上之損害，亦得請求賠償相當之金額。民
    法第193條第1項、第195條第1項分別定有明文。被告不法侵
    害原告之身體，已如前述，自應負損害賠償責任。玆原告請
    求被告賠償費用，是否應予准許，分述為次：
（一）醫療費用：原告主張其因本次車禍住院支出32,961元，其
      中汽車強制保險理賠16,956元，其餘差額為16,005元，業
      據原告提出台灣榮民總醫院住院醫療費用明細收據為憑（
      見本院卷第13頁），此部份費用既為因傷害醫療所支出，
      原告請求被告賠償16,005元之醫療費用，應予准許。
（二）增加生活上之需要：
（1）原告主張至94年12月因醫療需要往來醫院之車資費用，請
     求交通損失57,410元。原告此部份損害提出計程車車資單
     據影本為憑（見本院卷第14至127頁），經核，其中93年12
     月1日、94年4月11日台北捷運公司購票證明二紙（見本院
     卷第20、81頁），支出購票費用各1000元，合計2000元，
     核屬日常生活之支出，尚難認為係因本件醫療所必要，應
     予扣除，是原告得請求之交通損失為55,410元（57,410-2,
     000＝5,5410），逾此範圍之請求，即不應准許。
（2）原告另主張為恢復健康，購買醫療輔助品合計23,670元，
     業據原告提出發票為憑（見本院卷第128頁至第130頁），
     經核，原告因被告過失傷害行為所受之傷害為頭部外傷性
     疼痛，而原告所提之統一發票單據中，其中購買賜多利奶
     粉9,200元（見本院卷第128頁），電暖氣4,290元（見本院
     卷第13頁），核非原告所受頭部傷害之醫療所必要，應予
     扣除，是原告得請求之醫療輔助費用為10,180元（23,670
     －9,200－4,290＝10,180），逾此範圍之請求，即不應准
     許。
（三）非財產上損害賠償：依原告受傷之部位為頭部較為脆弱之
      部分，有其提出之診斷證明書在卷可憑，原告其精神自受
      有相當之痛苦。茲審酌原告為41年9月生，大學畢業（見
      刑事偵查卷年籍資料），被告為57年7月生，高中畢業（
      同見刑事偵查卷年籍資料），及原告所受傷害之程度、雙
      方之身分、地位等一切情狀，本院認原告之精神慰撫金以
      50,000元為適當，逾此部分，則屬過高，不應准許。
（四）綜上，原告得請求之損害賠償額計為131,595元（計算式
      ：16,005＋55,410＋10,180＋50,000＝131,595）。從而
      ，原告依據侵權行為之法律關係，請求被告給付131,595
      元，應予准許，逾此範圍之請求，應予駁回。
六、原告陳明願供擔保請准宣告假執行，於原告勝訴部分所命給
    付未逾新台幣50萬元，依民事訴訟法第389條第1項第5款，
    應依職權宣告假執行。被告陳明願供擔保顯予假執行，爰酌
    定相當擔保金額准許之。至原告敗訴部分，其假執行之聲請
    已失所附麗，併予駁回。
七、本件原告之訴，為一部有理由，一部無理由，依民事訴訟法
    第385條第1項前段、第79條、第390條第2項，判決如主文。
中　　華　　民　　國　　96　　年　　5 　　月　　17　　日
                  民事第二庭  法　官　吳淑惠
以上正本係照原本作成。
如對本判決上訴，須於判決送達後20日內向本院提出上訴狀
中　　華　　民　　國　　96　　年　　5 　　月　　18　　日
                              書記官  蔡凱如
